【裁判字號】    90,易緝,209
【裁判日期】    901225
【裁判案由】    詐欺等
【裁判全文】
臺灣板橋地方法院刑事判決                          九十年度易緝字第二０九號
    公  訴  人  臺灣板橋地方法院檢察署檢察官
    被      告  己○○
    選任辯護人  陳明昌
右列被告因詐欺等案件，經檢察官提起公訴（八十九年度偵字第一八三五七、二０八
九八、二二一二二號），本院判決如左：
    主  文
己○○共同連續行使偽造公文書，足以生損害於公眾及他人，處有期徒刑壹年捌月。
如附表所示之物及偽造之署押均沒收。
    事  實
一、己○○、戊○○（已結）與一真實姓名年籍不詳綽號「阿德」之成年男子共同意
    圖為自己不法之所有，並基於詐欺取財、行使偽造公文書、行使偽造私文書、行
    使變造特種文書之概括犯意聯絡，先於民國（下同）八十九年九月初，由戊○○
    交付其相片四張予己○○，再連續於：
     (1) 八十九年九月六日下午一時許，由「阿德」駕駛來路不明之Ｚ３─３０９８
        號自用小客車（該車係車主廖娟娟於八十九年九月六日上午七時三十分許，
        在臺北縣新店市○○街與吉安街口所失竊者），搭載己○○與戊○○，赴蔡
        明志所經營位於臺北縣土城市○○路○段二六一號之「友聯當鋪」前，再由
        己○○將其與「阿德」先前所偽造（起訴書誤載為變造）之廖娟娟國民身分
        證一枚（內含偽造之「內政部印」公印文，其相片欄係換貼上述戊○○交予
        己○○之謝女本人相片）、Ｚ３─３０９８號自用小客車行車執照一枚（內
        含偽造之「交通部行車執照之章」及「臺灣省公路局行車執照之章」印文）
        、汽車新領牌照登記書一份（內含偽造之「廖娟娟」、「車主聯」、「台灣
        省政府交通處委託中華汽車工業股份有限公司辦理本廠新出廠小型汽車申請
        牌照前檢驗用章」、「交路檢五九六三號彭戰燈」、「台北區監理所〈丑〉
        88.7.23 審核合格」印文，其係監理機關公務員於核發汽機車牌照時，在職
        務上所製發交予車主之車籍資料，性質上屬公文書）、中華汽車工業股份有
        限公司電子計算機開立專用汽車出廠與貨物稅完稅照證一紙（內含偽造之「
        中華汽車工業股份有限公司貨物稅專用章」、「吳舜文貨物稅專用章」、「
        黃美鳳」、「桃園縣貨物稅廠商中華汽車工業股份有限公司出章戳88.7.00
        00000(1)」印文，其係汽車生產廠商出具之出廠及完稅證明，性質上屬私文
        書）交予戊○○，由戊○○持以偕同「阿德」進入該當鋪內，佯以廖娟娟名
        義向不知情之蔡明志表示欲典當上開自用小客車，並出示行使上開偽造之證
        件及文書（其中偽造之行車執照、汽車新領牌照登記書及出廠與貨物稅完稅
        照證，由蔡明志收執，另偽造之「廖娟娟」國民身分證，經蔡明志核對並影
        印一份留存後，即返還予戊○○），致蔡明志陷於錯誤，應允以四十五萬元
        收當該車，並將該車之車號、款式、車身號碼及廖娟娟之年籍資料登載於檯
        帳紀錄及當票上，同時由戊○○分別於該檯帳紀錄及當票內偽簽「廖娟娟」
        署名暨按捺指印，而偽造署押（檯帳紀錄內之「廖娟娟」署名暨指印）及私
        文書（當票─含當票內之「廖娟娟」署名暨指印），進而將該等檯帳紀錄交
        予蔡明志，足以生損害於廖娟娟、中華汽車工業股份有限公司及交通監理機
        關對於車籍資料管理之正確性，俟蔡明志辦妥典當手續後，即交付現金四十
        五萬元予戊○○，戊○○取得該筆款項後，旋與「阿德」離開該當鋪，並將
        該筆典當款連同上開偽造之「廖娟娟」國民身分證交還予己○○與「阿德」
        ，己○○與「阿德」取得該筆款項後，乃支付四萬元予戊○○充作報酬。
     (2) 八十九年九月二十二日上午十一時五十分許，由「阿德」駕駛來路不明之Ｄ
        Ｙ─９６１３號自用小客車（該車係車主甲○○於八十九年九月二十二日上
        午九時許，在臺北市○○區○○路三段七四巷十五號前，連同置於車內之該
        車行車執照一併失竊者），搭載己○○與戊○○，赴丙○○所經營位於臺北
        縣樹林市○○路○段二二０號之「樹林當鋪」前，再由己○○將上開車主甲○○一併失竊之ＤＹ─９６１３號自用小客車行車執照一枚及其與「阿德」
        先前所偽造（起訴書誤載為變造）之甲○○國民身分證一枚（內含偽造之「
        內政部印」公印文，其相片欄係黏貼上述戊○○交予己○○之謝女本人相片
        ）、汽車新領牌照登記書一份（內含偽造之「甲○○」、「許文魁」、「車
        主聯」、「交通部核定三陽工業公司代辦汽機車檢驗合格章」、「交路檢五
        三三一號曹萬青」、「台北區監理所〈甲〉89.1.13 審核合格」印文，其係
        監理機關公務員於核發汽機車牌照時，在職務上所製發交予車主之車籍資料
        ，性質上屬公文書）、三陽工業股份有限公司電子計算機開立專用汽車出廠
        與貨物稅完稅照證一紙（內含偽造之「三陽工業股份有限公司印稅務專用」
        、「黃文惠印」、「貨物稅証照專用章李蔡源」、「台北市監理處汽機車牌
        照證件檢驗章〈D〉、「新竹縣貨物稅廠商三陽工業股份有限公司新竹廠89.
        1.00 00000」印文，其係汽車生產廠商出具之出廠及完稅證明，性質上屬私
        文書）交予戊○○，由戊○○持以偕同「阿德」進入該當鋪內，佯以甲○○
        名義向不知情之丙○○表示欲典當上開自用小客車，並出示行使上開偽造之
        證件及文書（經丙○○核對並各影印一份留存後，即返還予戊○○），致丙○○陷於錯誤，應允以四十萬元收當該車，並將該車之車號、款式、車身號
        碼及甲○○之年籍資料登載於檯帳紀錄及存根上，足以生損害於甲○○、三
        陽工業股份有限公司及交通監理機關對於車籍資料管理之正確性，俟丙○○
        辦妥典當手續後，即交付現金四十萬元予戊○○，戊○○取得該筆款項後，
        旋與「阿德」離開該當鋪，並將該筆典當款連同上開偽造之證件、文書及車
        主主甲○○一併失竊之行車執照交還予己○○與「阿德」，己○○與「阿德
        」取得該筆款項後，乃支付四萬元予戊○○充作報酬。
     (3) 八十九年九月二十五日上午十一時許，由「阿德」駕駛來路不明之２Ｈ─０
        ７５６號自用小客車（該車係車主盧林富美於八十九年九月二十五日上午六
        時許，在臺北縣土城市○○路五五巷十八號停車場內所失竊者），搭載己○○與戊○○，赴張玉棋所任職服務位於臺北縣蘆洲市○○路二二五號之「正
        隆當鋪」前，再由己○○將其與「阿德」先前所偽造（起訴書誤載為變造）
        之盧富美國民身分證一枚（內含偽造之「內政部印」公印文，其相片欄係黏
        貼上述戊○○交予蘇聖之謝女本人相片）、「盧富美」印章一枚、２Ｈ─
        ０７５６號自用小客車行車執照一枚（內含偽造之「交通部行車執照之章」
        及「臺灣省公路局行車執照之章」印文）、汽車新領牌照登記書一份（內含
        偽造之「盧富美」、「范姜朝日」、「車主聯」、「交通部核定三陽工業公
        司代辦汽機車檢驗合格章」、「交路檢五三三一號曹萬青」、「台北區監理
        所〈甲〉89.1.28審核合格」印文，其係監理機關公務員於核發汽機車牌照
        時，在職務上所製發交予車主之車籍資料，性質上屬公文書）、三陽工業股
        份有限公司電子計算機開立專用汽車出廠與貨物稅完稅照證一紙（內含偽造
        之「三陽工業股份有限公司印稅務專用」、「黃文惠印」、「貨物稅証照專
        用章李蔡源」、「台灣省公路局新竹區監理所新竹市辦事處89.1.28」、「
        新竹縣貨物稅廠商三陽工業股份有限公司新竹廠89.1.00 00000」印文，其
        係汽車生產廠商出具之出廠及完稅證明，性質上屬私文書）、強制汽車責任
        保險保險證一枚（內含「新安產物保險股份有限公司印」、「陳忠鏗」印文
        ，其係保險公司出具予保險人之保險證件，性質上屬私文書）交予戊○○，
        由戊○○持以偕同「阿德」進入該當鋪內，佯以盧富美名義向不知情之張玉
        棋表示欲以五十五萬元之代價典當上開自用小客車，並出示行使上開偽造之
        證件及文書（經丙○○核對並各影印一份留存後，即返還予戊○○），足以
        生損害於甲○○、三陽工業股份有限公司及交通監理機關對於車籍資料管理
        之正確性，惟經張玉棋核對上證件及文書發覺有異而未得逞，旋由張玉棋報
        警處理，嗣警方據報赴該當鋪當場查獲戊○○，並扣得上開偽造之證件、文
        書及印章後，始查悉上情。
二、案經臺北縣警察局移送臺灣板橋地方法院檢察署檢察官暨同署檢察官簽分偵查起
    訴。
    理  由
一、訊據被告己○○矢口否認有右揭犯行，辯稱：伊並未從事上述不法活動，應係遭
    謝女挾怨誣陷所致云云。惟查：右揭事實，迭據共同被告戊○○於警訊、偵查及
    本院審理時供述無訛，核其先前就被告己○○部分供述之情節，均屬相符，並經
    證人即被害人蔡明志、丙○○、張玉棋、廖娟娟、甲○○、盧富美之子丁○○等
    人指述之情節相符，且有偽造行車執照一枚（Ｚ３─３０９８號自用小客車）、
    偽造汽車新領牌照登記書一份（Ｚ３─３０９８號自用小客車）、偽造中華汽車
    工業股份有限公司電子計算機開立專用汽車出廠與貨物稅完稅照證一紙（Ｚ３─
    ３０９８號自用小客車）、偽造廖娟娟國民身分證之影本一份（相片欄黏貼戊○○相片）、「友聯當鋪」檯帳紀錄影本一紙、「友聯當鋪」當票影本一份、行車
    執照之影本一枚（ＤＹ─９６１３號自用小客車）、偽造汽車新領牌照登記書之
    影本一份（ＤＹ─９６１３號自用小客車）、偽造三陽工業股份有限公司電子計
    算機開立專用汽車出廠與貨物稅完稅照證之影本一紙（ＤＹ─９６１３號自用小
    客車）、偽造甲○○國民身分證之影本一份（相片欄黏貼戊○○相片）、「樹林
    當鋪」檯帳存根影本一紙、車輛竊盜資料個別查詢報表二份、車籍作業系統查詢
    認可資料一份、車輛失竊電腦輸入單影本二份、車輛失竊證明單影本二份、贓物
    認領保管單一份、汽車車耤查詢表影本二份附卷可稽，且有扣案之偽造行車執照
    一枚（２Ｈ─０７５６號自用小客車）、偽造汽車新領牌照登記書一份（２Ｈ─
    ０７５６號自用小客車）、偽造三陽工業股份有限公司電子計算機開立專用汽車
    出廠與貨物稅完稅照證一紙（２Ｈ─０７５６號自用小客車）、偽造盧富美國民
    身分證一份（相片欄黏貼戊○○相片）、強制汽車責任保險保險證一枚（２Ｈ─
    ０７５６號自用小客車）、偽造盧富美印章一枚可資佐證（此部分扣案之偽造證
    件及文書並有影本附卷可參），堪信共同被告戊○○供述之內容確與事實相符。
    至被告雖辯稱係遭共同被告戊○○挾怨誣陷云云，然被告與共同被告戊○○二人
    僅曾於某次共同飲酒之際，因被告積欠數千元酒店帳款之事，發生爭執一節，業
    據被告供明在卷，並經證人即當時亦在現場飲酒之友人乙○○於本院審理時到庭
    結證屬實，被告與共同被告戊○○發生糾紛之緣由，既係區區數千元之酒店帳款
    ，衡情共同被告戊○○僅須循適當途徑求償該筆欠款，即為已足，實難想像其有
    何大費周章虛構前述結構縝密之犯罪情節再憑以誣陷被告之動機與必要，是被告
    此部分辯解尚無從援為有利其認定之依據；又被告雖具狀辯稱其於前述犯罪時間
    ，均在張金杰經營之鑫捷富有限公司任職服務云云，然被告當時大多時間均不在
    鑫捷富有限公司內一節，業據證人即該公司負責人張金杰於偵查中到庭結證無訛
    ，從而，被告此部分辯解亦無從援為有利其認定之依據。另起訴書犯罪事實欄內
    所記載共同被告戊○○典當上開車輛之際所持之廖娟娟國民身分證、甲○○國民
    身分證及盧富美國民身分證，均係變造者云云，然該等國民身分證與被害人廖娟
    娟、甲○○、盧富美本人所持國民身分證之相關年籍資料均有不同等節，業據被
    害人廖娟娟、甲○○及盧富美之子丁○○指訴綦詳，並有該等國民身分證影本附
    卷可參，足見該等國民身分證確係偽造者無疑，起訴書記載為「變造」云云，容
    有誤會，併此敘明。綜上所述，本件事證已臻明確，被告己○○前揭犯行，均洵
    堪認定。
二、核被告己○○所為，係犯刑法第三百三十九條第一項之詐欺取財罪，同法第三百
    三十九條第三項、第一項之詐欺取財未遂罪，同法第二百十六條、第二百十條之
    行使偽造私文書罪，同法第二百十六條、第二百十一條之行使偽造公文書罪，同
    法第二百十六條、第二百十二條之行使偽造特種文書罪，同法第二百十七條第一
    項之偽造署押罪（事實欄一(1)於「友聯當鋪」檯帳紀錄內偽簽「廖娟娟」署名部
    分）；其與共同被告戊○○、「阿德」三人間，就上開各罪間，具有犯意聯絡與
    行為分擔，均為共同正犯；其先後二次詐欺取犯行及詐欺取財未遂犯行，時間緊
    接，犯罪構成要件相同，所犯罪名又屬同一，顯係基於概括犯意反覆而為，為連
    續犯，應依刑法第五十六條規定論以一詐欺取財罪並加重其刑，又其先後多次行
    使偽造私文書、行使偽造公文書、行使偽造特種文書犯行，均時間緊接，犯罪構
    成要件相同，所犯罪名又屬同一，顯係基於概括犯意反覆而為，均為連續犯，應
    分別依刑法第五十六條規定論以一罪並加重其刑；至其所犯上開詐欺取財、行使
    偽造私文書、行使偽造公文書、行使偽造特種文書、偽造署押五罪間，具有目的
    （詐欺取財）與手段（行使偽造私文書、行使偽造公文書、行使偽造特種文書、
    偽造署押）之關係，為牽連犯，應依刑法第五十五條後段之規定從一重之行使偽
    造公文書罪處斷；另其偽造公印文、印文、署押（除事實欄一(1)於「友聯當鋪」
    檯帳紀錄內偽簽「廖娟娟」署名以外之部分）所為，均係偽造私文書、公文書及
    特種文書之部分行為，其偽造私文書、公文書及特種文書之低度行為，復為行使
    偽造私文書、公文書及特種文書之高度行為所吸收，均不另論罪。爰審酌被告為
    貪圖私利，竟多次偽造證件及文書，再指使共犯持以佯向當鋪典當他人失竊之車
    輛，藉以詐取現金牟取不法利益，非但使各被害人無端受損，亦危害正常典當交
    易秩序及社會治安甚鉅，此外，復參酌其素行狀況（無前科，有臺灣高等法院刑
    案紀錄簡覆表一份在卷可查）及犯罪之動機、目的、手段、犯罪後猶飾詞矯辯態
    度不佳等一切情狀，量處如主文所示之刑，以示懲戒。
三、公訴意旨另以：被告己○○與共同被告戊○○基同基於概括之犯意聯絡，自八十
    九年九月間起，明知一不詳車號之汽車一輛及如犯罪事實欄一(1)(2)(3)所示之自用
    小客車均係來路不明之贓物，竟仍予收受，嗣並於同年月初某日，赴臺北縣新莊
    市某當鋪，由被告戊○○持持變造之國民身分證、偽造之行車執照、汽車新領牌
    照登記書、完稅照證、保險證進入該當鋪內，佯為典當上開不詳車號之汽車，因
    認被告涉有此部分收受贓物、詐欺取財、行使偽造公文書、行使偽造私文書、行
    使偽造特種文書罪嫌云云。惟查：（一）被告己○○雖有於前述時、地，先後指
    使共同被告戊○○典當如犯罪事實欄一(1)(2)(3)所示之自用小客車，惟當時均係由
    「阿德」駕駛該等自用小客車搭載被告己○○至基隆市○○○路某處，搭載依約
    在該處等待之被告戊○○後，始馳往「友聯當鋪」、「樹林當鋪」、「正隆當鋪
    」，再由共同被告戊○○持被告己○○所交付之上開偽造證件及文書，下車進入
    該等當鋪內佯為典當車輛等節，迭據共同被告戊○○於警訊、偵查及本院審理時
    供明在卷，並經證人即上開當鋪人員蔡明志、丙○○、張玉棋證述無訛，參諸共
    同被告戊○○為警查獲之際，確係由其下車持偽造之證件文書佯為典當車輛等情
    ，堪信共同被告戊○○此部分供述內容確與事實相符，足見犯事實欄一(1)(2)(3)所
    示之贓車是否確由被告己○○收受取得者，容有產生合理懷疑之餘地，尚難逕認
    被告己○○在客觀上確有「收受」該等車輛之行為，準此，自無從遽認被告己○○成立何等收受贓物罪責，惟公訴意旨既認此部分與其原起訴論罪部分具有牽連
    犯之裁判上一罪關係，爰不另為無罪之諭知。（二）按被告之自白不得作為有罪
    判決之唯一證據，仍應調查其他必要之證據，以察其是否與事實相符，刑事訴訟
    法第一百五十六條第二項定有明文，本件共同被告戊○○固自承其於八十九年九
    月初某日，曾搭乘「阿德」、被告己○○所駕乘之某不詳車號汽車，赴臺北縣新
    莊市某當鋪前，由其下車持變造之國民身分證及偽造之行車執照、汽車新領牌照
    登記書、完稅照證、保險證進入該當鋪內，佯為典當上開不詳車號之汽車云云，
    然對於犯罪之時間、地點、標的、情節等重要關鍵事項，既均屬不詳，其此部分
    自白是否確與事實相符，已非無疑，參諸被告己○○復堅決否認此部分犯行，本
    件並無任何卷證資料足以佐證共同被告戊○○上開自白，復查又無其他事證足資
    判斷其自白是否確與事實相符，揆諸上開規定，自無從僅憑共同被告戊○○上開
    具有重大瑕疵之單一自白，驟然推論被告己○○涉有此部分收受贓物、詐欺取財
    、行使偽造公文書、行使偽造私文書、行使偽造特種文書等罪嫌，惟公訴意旨既
    認此部分與其原起訴論罪部分具有連續犯及牽連犯之裁判上一罪關係，爰不另為
    無罪之諭知。
四、扣案之偽造盧富美國民身分證一枚（內含偽造之「內政部印」公印文，其相片欄
    係黏貼被告戊○○本人相片）、偽造「盧富美」印章一枚、偽造２Ｈ─０７５６
    號自用小客車行車執照一枚（內含偽造之「交通部行車執照之章」及「臺灣省公
    路局行車執照之章」印文）、偽造２Ｈ─０７５６號之自用小客車汽車新領牌照
    登記書一份（內含偽造之「盧富美」、「范姜朝日」、「車主聯」、「交通部核
    定三陽工業公司代辦汽機車檢驗合格章」、「交路檢五三三一號曹萬青」、「台
    北區監理所〈甲〉89.1.28審核合格」印文）、偽造２Ｈ─０７５６號自用小客
    之車三陽工業股份有限公司電子計算機開立專用汽車出廠與貨物稅完稅照證一紙
    （內含偽造之「三陽工業股份有限公司印稅務專用」、「黃文惠印」、「貨物稅
    証照專用章李蔡源」、「台灣省公路局新竹區監理所新竹市辦事處 89.1.28」、
    「新竹縣貨物稅廠商三陽工業股份有限公司新竹廠 89.1.00 00000」印文）、偽
    造２Ｈ─０７５６號自用小客車之強制汽車責任保險保險證一枚（內含「新安產
    物保險股份有限公司印」、「陳忠鏗」印文），以及如犯罪事實欄一(1)(2)所示之
    偽造之廖娟娟國民身分證一枚（內含偽造之「內政部印」公印文，其相片欄係黏
    貼被告戊○○本人相片）、偽造Ｚ３─３０９８號自用小客車之行車執照一枚（
    內含偽造之「交通部行車執照之章」及「臺灣省公路局行車執照之章」印文）、
    偽造Ｚ３─３０９８號自用小客車之汽車新領牌照登記書一份（內含偽造之「廖
    娟娟」、「車主聯」、「台灣省政府交通處委託中華汽車工業股份有限公司辦理
    本廠新出廠小型汽車申請牌照前檢驗用章」、「交路檢五九六三號彭戰燈」、「
    台北區監理所〈丑〉88.7.23 審核合格」印文）、偽造Ｚ３─３０９８號自用小
    客車之中華汽車工業股份有限公司電子計算機開立專用汽車出廠與貨物稅完稅照
    證一紙（內含偽造之「中華汽車工業股份有限公司貨物稅專用章」、「吳舜文貨
    物稅專用章」、「黃美鳳」、「桃園縣貨物稅廠商中華汽車工業股份有限公司出
    章戳 88.7.00 00000(1)」印文）、偽造甲○○國民身分證一枚（內含偽造之「內
    政部印」公印文，其相片欄係黏貼被告戊○○本人相片）、偽造ＤＹ─９６１３
    號自用小客車之汽車新領牌照登記書一份（內含偽造之「甲○○」、「許文魁」
    、「車主聯」、「交通部核定三陽工業公司代辦汽機車檢驗合格章」、「交路檢
    五三三一號曹萬青」、「台北區監理所〈甲〉89.1.13 審核合格」印文）、偽造
    ＤＹ─９６１３號自用小客車之三陽工業股份有限公司電子計算機開立專用汽車
出廠與貨物稅完稅照證一紙（內含偽造之「三陽工業股份有限公司印稅務專用」
    、「黃文惠印」、「貨物稅証照專用章李蔡源」、「台北市監理處汽機車牌照證
    件檢驗章 〈D〉、「新竹縣貨物稅廠商三陽工業股份有限公司新竹廠  89. 1.00
    00000」印文），均係被告己○○與共犯「阿德」所有供彼等與共同被告戊○○
    實施上開各該犯罪所用之物，業據共同被告戊○○供明在卷，且上開犯罪事實欄
    一(1)(2)所示之偽造證件及文書雖未扣案，亦無積極證據證明該等證件及文書業已
    滅失，爰均依刑法第三十八條第一項第二款規定宣告沒收。又如犯罪事實欄一(1)
    所示「友聯當鋪」檯帳紀錄及當票內由被告戊○○所偽簽之「廖娟娟」署名暨按
    捺指印，均係偽造之署押，爰均依刑法第二百十九條規定宣告沒收。至上開偽造
    之證件及文書內，雖含有上述各該偽造之公印文、印文，惟該等偽造之證件及文
    書既均已依刑法第三十八條第一項第二款規定宣告沒收，其沒收範圍當已包括內
    含之偽造各該公印文及印文，該等偽造之公印文及印文，乃無再依刑法第二百十
    九條規定宣告沒收之餘地，爰不另就該等偽造之公印文及印文宣告沒收，併此敘
    明。
據上論斷，應依刑事訴訟法第二百九十九條第一項前段，刑法第二十八條、第五十六
條、第二百十六條、第二百十條、第二百十一條、第二百十二條、第三百三十九條第
一項、第五十五條後段、第三十八條第一項第二款、第二百十九條，罰金罰鍰提高標
準條例第一條前段，判決如主文。
本案經檢察官蔡顯鑫到庭執行職務
中      華      民      國       九十       年    十二    月    二十五  日
                                        臺灣板橋地方法院刑事第二庭
                                            法  官  王  屏  夏
右正本證明與原本無異。
如不服本判決，應於判決送達後十日內，向本院提出上訴狀。
                                            書記官  楊  璧  華
中      華      民      國       九十       年    十二    月    二十五  日
附錄本案論罪科刑法條全文：
刑法第二百十條：
偽造、變造私文書，足以生損害於公眾或他人者，處五年以下有期徒刑。
刑法第二百十一條：
偽造、變造公文書，足以生損害於公眾或他人者，處一年以上七年以下有期徒刑。
刑法第二百十二條：
偽造、變造護照、旅券、免許證、特許證及關於品行、能力、服務或其他相類之證書
、介紹書，足以生損害於公眾或他人者，處一年以下有期徒刑，拘役或三百元以下罰
金。
刑法第二百十七條：
偽造印章、印文或署押，足以生損害於公眾或他人者，處三年以下有期徒刑。
盜用印章、印文或署押，足以生損害於公眾或他人者，亦同。
刑法第三百三十九條：
意圖為自己或第三人不法之所有，以詐術使人將本人或第三人之物交付者，處五年以
下有期徒刑、拘役或科或併科一千元以下罰金。
以前項方法得財產上不法之利益或使第三人得之者亦同。
前二項之未遂犯罰之。
附表：
 １ 扣案如犯罪事實欄一(1)所示之偽造盧富美國民身分證一枚（內含偽造之「內政部
    印」公印文，其相片欄係黏貼被告戊○○本人相片）、偽造「盧富美」印章一枚
    、偽造２Ｈ─０７５６號自用小客車行車執照一枚（內含偽造之「交通部行車執
    照之章」及「臺灣省公路局行車執照之章」印文）、偽造２Ｈ─０７５６號之自
    用小客車汽車新領牌照登記書一份（內含偽造之「盧富美」、「范姜朝日」、「
    車主聯」、「交通部核定三陽工業公司代辦汽機車檢驗合格章」、「交路檢五三
    三一號曹萬青」、「台北區監理所〈甲〉89.1.28審核合格」印文）、偽造２Ｈ
    ─０７５６號自用小客之車三陽工業股份有限公司電子計算機開立專用汽車出廠
    與貨物稅完稅照證一紙（內含偽造之「三陽工業股份有限公司印稅務專用」、「
    黃文惠印」、「貨物稅証照專用章李蔡源」、「台灣省公路局新竹區監理所新竹
    市辦事處89.1.28」、「新竹縣貨物稅廠商三陽工業股份有限公司新竹廠89.1.00
    00000 」印文）、偽造２Ｈ─０７５６號自用小客車之強制汽車責任保險保險證
    一枚（內含「新安產物保險股份有限公司印」、「陳忠鏗」印文）
 ２ 如犯罪事實欄一(1)所示之偽造之廖娟娟國民身分證一枚（內含偽造之「內政部印
    」公印文，其相片欄係黏貼被告戊○○本人相片）、偽造Ｚ３─３０９８號自用
    小客車之行車執照一枚（內含偽造之「交通部行車執照之章」及「臺灣省公路局
    行車執照之章」印文）、偽造Ｚ３─３０９８號自用小客車之汽車新領牌照登記
    書一份（內含偽造之「廖娟娟」、「車主聯」、「台灣省政府交通處委託中華汽
    車工業股份有限公司辦理本廠新出廠小型汽車申請牌照前檢驗用章」、「交路檢
    五九六三號彭戰燈」、「台北區監理所〈丑〉88.7.23審核合格」印文）、偽造
    Ｚ３─３０９８號自用小客車之中華汽車工業股份有限公司電子計算機開立專用
    汽車出廠與貨物稅完稅照證一紙（內含偽造之「中華汽車工業股份有限公司貨物
    稅專用章」、「吳舜文貨物稅專用章」、「黃美鳳」、「桃園縣貨物稅廠商中華
    汽車工業股份有限公司出章戳88.7.00 00000(1)」印文）
 ３ 如犯罪事實欄一(2)所示之偽造甲○○國民身分證一枚（內含偽造之「內政部印」
    公印文，其相片欄係黏貼被告戊○○本人相片）、偽造ＤＹ─９６１３號自用小
    客車之汽車新領牌照登記書一份（內含偽造之「甲○○」、「許文魁」、「車主
    聯」、「交通部核定三陽工業公司代辦汽機車檢驗合格章」、「交路檢五三三一
    號曹萬青」、「台北區監理所〈甲〉89.1.13審核合格」印文）、偽造ＤＹ─９
    ６１３號自用小客車之三陽工業股份有限公司電子計算機開立專用汽車出廠與貨
    物稅完稅照證一紙（內含偽造之「三陽工業股份有限公司印稅務專用」、「黃文
    惠印」、「貨物稅証照專用章李蔡源」、「台北市監理處汽機車牌照證件檢驗章
    〈D〉、「新竹縣貨物稅廠商三陽工業股份有限公司新竹廠89. 1.00 00000」印
    文）
 ４ 如犯罪事實欄一(1)所示之「友聯當鋪」檯帳紀錄及當票內由被告戊○○所偽簽之
    「廖娟娟」署名暨按捺指印
          ─────────以下空白───────────


司法院資訊處製作；財團法人民間司法改革基金會備份。
